【裁判字號】    95,上訴,443
【裁判日期】    950328
【裁判案由】    違反槍砲彈藥刀械管制條例
【裁判全文】
臺灣高等法院刑事判決                  95年度上訴字第443號
上  訴  人
即  被  告  乙○○
指定辯護人  本院公設辯護人  甲○○
上列上訴人因違反槍砲彈藥刀械管制條例案件，不服台灣台北地
方法院94年度訴字第1595號，中華民國94年12月30日第一審判決
（起訴案號：台灣台北地方法院檢察署94年度偵字第17057號）
提起上訴，本院判決如下：
    主  文
上訴駁回。
    事  實
一、乙○○民國於88、90年間因竊盜、毒品危害防制條例、偽造
    文書、偽造印文等罪，分別經臺灣板橋地方法院判處有期徒
    刑7月、5月、4月、4月，合併定應執行為有期徒刑1年5月確
    定，於92年5月13日執行完畢，仍不知悔改。復基於概括之
    犯意，未經許可，(一)於94年5月間，在臺北市西門町怪怪專
    賣店內，以新臺幣（下同）5,000元代價，購得仿貝瑞塔廠
    92 ＦＳ半自動手槍製造之玩具手槍1支；再以網路交易之方
    式，以16,000元之代價，購得未具阻鐵之土造槍管1支，在
    臺北市○○區○○街16號9樓之9住處，以拆解槍枝、換裝槍
    管之方法，改造成為可發射子彈、具有殺傷力如附表編號一
    所示之改造手槍。(二)復於數日後，在臺北縣三重市之某模型
    玩具店內，購得仿克拉克廠27型半自動手槍製造之玩具手槍
    1支，並以同一方法以10,000萬元之代價，購得未具阻鐵之
    土造槍管，以拆解槍枝、換裝槍管方式，改造成為可發射子
    彈、具有殺傷力如附表編號二所示之改造手槍。嗣於94年7
    月26日上午9時許，為警持台灣台北地方法院核發之搜索票
    搜索，在乙○○上開住所，查獲如附表編號二所示之改造手
    槍1支及未具殺傷力、無完整結構之子彈13顆。經警詢問後
    ，乙○○帶同員警再至同一地點，扣得附表編號一所示之改
    造手槍1支。
二、案經臺北市政府警察局大同分局報請臺灣臺北地方法院檢察
    署檢察官偵查起訴。
    理  由
一、被告乙○○對前揭其分別構得玩具手槍及槍管將之換裝之事
    實，於原審及本院審理中均坦承不諱。雖否認其行為構成製
    造槍枝罪，辯稱：手槍及槍管均他人所製做，伊僅係更換槍
    管，不能認係製造槍枝，應屬單純持有云云。
二、按製造即製做改造，包括創製、改造、裝配等各種情形，並
    不限定槍枝零組件，均需自行製做。將他人製做之零組件，
    予以組裝改造，亦屬製造之行為。且被告將玩具手槍換裝土
    製槍管加以改裝後之扣案槍枝，送請內政部警政署刑事警察
    局以性能檢驗法、試射法為鑑驗：(1)附表編號一之改造手槍
    ，認係由仿貝瑞塔廠92FS半自動手槍製造之玩具手槍，經換
    裝土造金屬槍管改造而成之改造手槍，機械性能良好，可擊
    發適用子彈，認具殺傷力；(2)附表編號二之改造手槍，係由
    仿克拉克廠27型半自動手槍製造之玩具手槍，經換裝土造金
    屬槍管改造而成，機械性能良好，可擊發適用子彈，認具有
    殺傷力；有該局94年8月18日刑鑑字第0940114792號槍彈鑑
    定書附卷足稽。被告確已改製完成具有殺傷力之槍枝，所辯
    僅屬單純持有，尚有誤會。其罪證明確，犯行洵堪認定，應
    予依法論科。因本案犯罪事實已臻明確，被告聲請傳訊為其
    上網購買者，核無必要，併此明。
三、核被告所為，係犯槍砲彈藥刀械管制條例第8條第1項之未經
    許可製造其他可發射子彈具有殺傷力之槍枝罪。被告製造槍
    枝後，加以持有之低度行為，為該製造之高度行為所吸收，
    不另論罪。被告先後二次製造犯行，時間緊接，方法相同，
    且犯同一罪名之罪，顯係基於概括犯意反覆為之，應依連續
    犯之規定論以一罪，並依法加重其刑。被告於88、90年間曾
    因竊盜、毒品危害防制條例、偽造文書、偽造印文等罪，分
    別經臺灣板橋地方法院判處有期徒刑7月、5月、4月、4月，
    合併定應執行有期徒刑1年5月，於92年5月13日執行完畢，
    有本院被告前案紀錄表附卷可按，5年以內，再犯本件有期
    徒刑以上之罪，應論以累犯，並依刑法第47條規定遞予加重
    其刑。
四、原審基此認定，援引槍砲彈藥刀械管制條例第8條第1項，刑
    法第11條前段、第56條、第47條、第38條第1項第1款、第42
    條第2項，現行法規所定貨幣單位折算新臺幣條例第2條，罰
    金罰鍰提高標準條例第2條等規定。審酌被告犯罪之動機、
    目的、犯罪之手段、智識程度、犯罪所生之危險、犯罪後之
    態度及被查獲第1枝手槍後，主動供出第2枝手槍等一切情狀
    ，判處有期徒刑5年6月，併科罰金新台幣15萬元，罰金如易
    服勞役以新台幣900元即銀元300元折算1日，以資懲儆。並
    將扣案如附表編號一、二之手槍，以違禁物依刑法第38條第
    1項第1款之規定宣告沒收。又說明其餘查獲之子彈經鑑定無
    殺傷力，非屬違禁物，又非製造槍枝所用，不得宣告沒收。
    經核其認事用法均無不合。被告上訴意旨，仍執前詞，否認
    其製造槍枝，認僅單純持有，核無理由，上訴應予駁回。
五、據上論斷，應依刑事訴訟法第368條，判決如主文。
本案經檢察官郭啟東到庭執行職務。
中    華    民    國    95    年    3     月    28    日
                  臺灣高等法院刑事第十六庭
                              審判長法  官  葉騰瑞
                                    法  官  黃俊明
                                    法  官  趙功恆
以上正本證明與原本無異。
如不服本判決，應於收受送達後十日內向本院提出上訴書狀，其
未敘述上訴之理由者並得於提起上訴後十日內向本院補提理由書
（均須按他造當事人之人數附繕本）。
                                    書記官  孫佩琳
中    華    民    國    95    年    3     月    28    日
附錄本案論罪科刑法條全文：
槍砲彈藥刀械管制條例第8條第1項
未經許可，製造、販賣或運輸鋼筆槍、瓦斯槍、麻醉槍、獵槍、
空氣槍或第4條第1項第1款所定其他可發射金屬或子彈具有殺傷
力之各式槍砲者，處無期徒刑或5年以上有期徒刑，併科新臺幣1
千萬元以下罰金。未經許可，轉讓、出租或出借前項所列槍枝者
，處5年以上有期徒刑，併科新臺幣1千萬元以下罰金。
附表：
一、具殺傷力、仿貝瑞塔廠92ＦＳ半自動手槍之改造手槍（含彈
    匣壹個，槍枝管制編號：00000000000）壹枝。
二、具殺傷力、仿克拉克廠27型半自動手槍之改造手槍（含彈匣
    壹個，槍枝管制編號：00000000000）壹枝。


司法院資訊處製作；財團法人民間司法改革基金會備份。
